臺灣桃園地方法院刑事判決　　　　　 100年度審易字第2014號
公　訴　人　臺灣桃園地方法院檢察署檢察官
被　　　告　紀文和
上列被告因毒品危害防制條例案件，經檢察官提起公訴（100 年
度毒偵字第3035號、第3384號及第3471號），被告於準備程序進
行中，就被訴事實為有罪之陳述，經本院告知簡式審判程序意旨
，並聽取當事人之意見後，本院裁定依簡式審判程序審理，判決
如下：
    主  文
紀文和施用第二級毒品，共參罪，均累犯，各處有期徒刑壹年。
應執行有期徒刑貳年陸月。
    事  實
一、紀文和前於民國94年間因施用毒品案件，經本院以94年度毒
    聲字第87號裁定送觀察、勒戒後，因認無繼續施用毒品之傾
    向，於94年2 月23日執行完畢釋放出所，並經臺灣桃園地方
    法院檢察署檢察官以94年度毒偵字第634 號為不起訴處分確
    定；(一)復於前揭經觀察、勒戒執行完畢釋放後5 年內之95年
    間，因施用毒品案件，經本院以95年度桃簡字690 號判決判
    處有期徒刑3 月確定；(二)又於95年間因連續竊盜案件，經本
    院以95年度簡上字第401 號判決判處有期徒刑6 月確定。(三)
    另於95年間因施用毒品案件，經本院以95年度易字第1476號
    判決判處有期徒刑10月確定；(四)復於同年間因竊盜等案件，
    經本院以95年度易字第1229號判決分別判處有期徒刑7 月、
    4 月，應執行有期徒刑10月確定，編號(一)至(四)案件共五罪，
    復經本院以96年度聲減字第6874號裁定各其宣告刑二分之一
    確定，其中編號(一)、(二)案件共二罪，嗣經本院以98年度聲字
    第3655號裁定應執行有期徒刑有期徒刑3 月確定；(五)又於同
    年間因竊盜案件，經本院以96年度訴字第459 號判決判處有
    期徒刑1 年2 月，減為7 月確定，並與前揭編號(三)、(四)案件
    共四罪，嗣經本院以98年度聲字第2529號裁定應執行有期徒
    刑1 年3 月確定。(六)另於97年間因竊盜案件，經本院以97年
    度易字第317 號判決判處有期徒刑10月確定；(七)復於同年間
    因施用毒品案件，經本院以97年度審易字第1242號判決判處
    有期徒刑11月，上訴後，經臺灣高等法院以97年度上易字第
    3141號判決判處上訴駁回確定，編號(六)、(七)案件共二罪，復
    經本院以98年度聲字第2543號裁定應執行有期徒刑1 年7 月
    確定，並與上開應執行有期徒刑3 月、1 年3 月接續執行，
    甫於99年2 月18日縮刑期滿執行完畢。詎其猶不知悔改，而
    分別為以下犯行：
（一）於100 年3 月29或30日某時，在其位於桃園縣蘆竹鄉○○
      ○路56巷27弄8 之1 號住處，基於施用第二級毒品甲基安
      非他命之犯意，以玻璃球燒烤之方式施用第二級毒品甲基
      安非他命1 次。嗣於100 年3 月31日，因其為毒品調驗人
      口，經警通知到所，並經其同意採集尿液送驗，結果呈甲
      基安非他命陽性反應。
（二）於100 年5 月7 或8 日某時，在其上址住處，另基於施用
      第二級毒品甲基安非他命之犯意，以玻璃球燒烤之方式施
      用第二級毒品甲基安非他命1 次。嗣於100 年5 月9 日早
      上9 時20分許，在桃園縣龜山鄉○○路520 巷口為警盤檢
      ，經查為毒品調驗人口，並經其同意回所採集尿液送驗，
      結果呈甲基安非他命陽性反應。
（三）於100 年6 月3 或4 日某時，在其上址住處，再基於施用
      第二級毒品甲基安非他命之犯意，以玻璃球燒烤之方式施
      用第二級毒品甲基安非他命1 次。嗣於100 年6 月5 日下
      午3 時30分許，在桃園縣南竹路與富國路口，為警另案執
      行拘提時，經查為毒品調驗人口，並經其同意採集尿液送
      驗，結果呈甲基安非他命陽性反應。
二、案經桃園縣政府警察局大園分局、龜山分局及蘆竹分局報請
    臺灣桃園地方法院檢察署檢察官偵查起訴。
    理  由
一、本件被告紀文和所犯係死刑、無期徒刑或最輕本刑為3 年以
    上有期徒刑以外之罪，亦非屬臺灣高等法院管轄第一審之案
    件，其於準備程序中就被訴事實為有罪之陳述，經本院告知
    簡式審判程序之旨，並聽取當事人意見後，經本院依刑事訴
    訟法第273 條之1 第1 項規定裁定進行簡式審判程序，合先
    敘明。
二、又本件既經本院裁定改依簡式審判程序審理，則依刑事訴訟
    法第273 條之2 、第159 條第2 項之規定，不適用傳聞法則
    有關限制證據能力及證據調查之相關規定。
三、上揭事實，業據被告紀文和於本院準備程序及審理時均自白
    不諱，復有桃園縣政府警察局大園分局被採尿人尿液暨毒品
    真實姓名與編號對照表、桃園縣政府警察局龜山分局被採尿
    人尿液暨毒品真實姓名與編號對照表、桃園縣政府警察局蘆
    竹分局被採尿人尿液暨毒品真實姓名與編號對照表、台灣檢
    驗科技股份有限公司濫用藥物檢驗報告各1 紙及正修科技大
    學超微量研究科技中心尿液檢驗報告2 紙在卷可稽，足認被
    告前揭自白核與事實相符，可以採信。綜上，本案事證明確
    ，被告上揭犯行洵堪認定，應予依法論科。
四、核被告紀文和所為，均係犯毒品危害防制條例第10條第2 項
    之施用第二級毒品罪。被告施用第二級毒品前非法持有第二
    級毒品之低度行為，皆為施用之高度行為所吸收，均不另論
    罪。被告所犯上開3 罪間，犯意各別，行為互殊，應予分論
    併罰。又查被告有事實欄所示科刑紀錄，有臺灣高等法院被
    告前案紀錄表1 份在卷可考，其受有期徒刑執行完畢後，5
    年以內故意再犯本件有期徒刑以上之罪，為累犯，應依刑法
    第47條第1 項規定加重其刑。爰審酌被告前已因施用毒品案
    件經觀察、勒戒及強制戒治完畢，本應徹底戒除毒癮，詎其
    仍未能自新、戒斷毒癮，竟一再施用足以導致人體機能發生
    依賴性、成癮性及抗藥性等障礙之第二級毒品，戕害自身健
    康，漠視法令禁制，實不宜寬縱，並兼衡其犯罪之動機、目
    的、手段及其犯罪後坦承犯行，態度尚佳等一切情狀，分別
    量處如主文所示之刑，並定其應執行之刑，以示懲儆。
據上論斷，應依刑事訴訟法第273 條之1 第1 項、第299 條第1
項前段，毒品危害防制條例第10條第2 項，刑法第11條前段、第
47條第1 項、第51條第5 款，判決如主文。
本案經檢察官白勝文到庭執行職務。
中    華    民    國    100   年    11    月    11    日
                        刑事庭    法  官  羅國鴻
以上正本證明與原本無異。
如不服本判決應於收受判決後10日內向本院提出上訴書狀，並應
敘述具體理由。其未敘述上訴理由者，應於上訴期間屆滿後20日
內向本院補提理由書( 均須按他造當事人之人數附繕本) 「切勿
逕送上級法院」。
                                  書記官  吳忻蒨
中    華    民    國    100   年    11    月    11    日
【論罪科刑法條】
毒品危害防制條例第10條
施用第一級毒品者，處六月以上五年以下有期徒刑。
施用第二級毒品者，處三年以下有期徒刑。